【裁判字號】    89,上易,37
【裁判日期】    890421
【裁判案由】    違反毒品危害防制條例
【裁判全文】
臺灣高等法院高雄分院刑事判決                      八十九年度上易字第三七號
    上  訴  人
    即  被  告  甲○○
右上訴人因毒品危害防治條例案件，不服臺灣高雄地方法院八十八年度易字第四六三
四號，中華民國八十八年十二月三日第一審判決（起訴案號：臺灣高雄地方法院檢察
署八十八年度毒偵字第一七○號、八十八年度偵緝字第一二三八號、併辦案號：同署
八十九年度毒偵字第一八九五號）提起上訴，本院判決如左：
    主  文
原判決撤銷。
甲○○連續施用第二級毒品，累犯，處有期徒刑拾月。安非他命壹小包（毛重零點玖
公克）沒收銷燬之。
    事  實
一、甲○○前曾有賭博、違反麻醉藥品管理條例等前科，又於民國八十五年間因違反
    麻醉藥品管理條例案件，經法院判處有期徒刑七月確定，並於八十六年九月十九
    日執行完畢，猶不知謹慎，另因施用毒品案件，經原審法院裁定送觀察、勒戒後
    ，認無繼續施用毒品之傾向，由臺灣高雄地方法院檢察署檢察官於八十七年十月
    二十三日以八十七年度偵字第一七六四八號、八十七年度偵字第二三四三六號為
    不起訴處分確定。復基於概括之犯意，自八十七年十一月初起至八十八年八月一
    日止，在高雄縣阿蓮鄉○○村○○路二八九號住處等地，連續施用第二級毒品安
    非他命多次，嗣於八十七年十二月二十三日下午四時三十分許，為警在高雄縣岡
    山鎮○○街一號十三樓查獲，又於八十八年八月二日下午四時三十分許，在高雄
    市○○區○○路一二０一號前為警再次查獲。嗣經原審法院以八十八年度毒聲字
    第一五０六號裁定送臺灣高雄看守所附設勒戒所觀察、勒戒後，仍有繼續施用毒
    品之傾向。復於八十九年一月二十二日下午十四時三十分許前二十四小時內，在
    高雄縣某處施用第二級毒品安非他命一次，其因車禍於八十九年一月二十二日十
    四時三十分，送岡山劉光雄醫院救治時，為警查獲，並扣得其所有供施用之安非
    他命一小包（含袋毛重零點九公克，另扣得海洛因一小包含袋重零點七公克），
    經警採其尿液送驗，呈安非他命陽性反應（另併呈嗎啡陽性反應施用第一級毒品
    部分，未經檢察官起訴，不得審理）。
二、案經高雄市政府警察局、高雄縣警察局岡山分局移送臺灣高雄地方法院檢察署檢
    察官偵查起訴及併案審理。
    理  由
一、右開犯罪事實，業據上訴人即被告甲○○（下稱被告）分別於警訊偵查及原審中
    坦承不諱，且被告右揭先後三次為警查獲後所採取之尿液送驗結，確有甲基安非
    他命陽性反應一事，有高雄縣衛生局八十七年十二月三十一日八七煙檢字第二七
    四二號、八十九年一月二十六日八九煙檢字第二四號、高雄市政府衛生局八十八
    年八月十三日高衛試煙字第Ａ二五一號尿液檢驗成績書影本各一紙在卷可按。又
    被告前因施用毒品案件，經原審法院裁定送觀察、勒戒後，認無繼續施用毒品之
    傾向，由臺灣高雄地方法院檢察署檢察官於八十七年十月二十三日以八十七年度
    偵字第一七六四八號、八十七年度偵字第二三四三六號為不起訴處分確定，有臺
    灣高雄地方法院檢察署刑案資料查註紀錄表在卷可按。再者，被告於不起訴處分
    五年後再犯毒品危害防制條例第十條第二項之罪，經裁定送觀察勒戒，認有繼續
    施用毒品傾向，則有臺灣高雄看守所附設勒戒所八十八年八月十二日高所正戒勒
    字第三三七二函送之證明書一份附卷可參。此外附有安非他命一小包扣案足資佐
    證，事證明確，被告右揭犯行，洵堪認定。
二、按安非他命係第二級毒品，此於八十七年五月二十二日公布生效之毒品危害防制
    條例第二條第一項第二款定有明文。核被告施用安非他命之行為，係犯毒品危害
    防制條例第十條第二項之施用第二級毒品罪。被告先後多次施用第二級毒品行為
    ，時間緊接，犯罪構成要件相同，顯係出於概括犯意為之，為連續犯，應依刑法
    第五十六條之規定，論以一罪，併案部分即被告於八十九年一月二十二日下午十
    四時三十分前回溯二十四小時內吸用安非他命之犯行，雖未據公訴人起訴，惟此
    部份與該起訴事實有連續犯之裁判上一罪關係，已如前述，本院自得一併審理。
    被告持有第二級毒品安非他命之低度行為已為施用之高度行為所吸收，不另論罪
    。而公訴人就被告於八十九年一月二十二日下午十四時三十分前回溯二十四小時
    內之吸食海洛因犯行移送併辦，因與本案無裁判上一罪之關係，本院自不得併予
    審理，此部份應退回由公訴人另行偵辦，併此敘明。又被告前曾於八十五年間因
    違反麻醉藥品管理條例案件，經法院判處有期徒刑七月確定，並於八十六年九月
    十九日執行完畢，有臺灣高雄地方法院檢察署刑案資料查註紀錄表在卷可稽，其
    於執行完畢五年以內，再犯本件有期徒刑以上之罪，為累犯，依刑法第四十七條
    規定加重其刑。
三、原判決據以論處被告罪刑，固非無見，惟查：前揭檢察官移送併案部分，與起訴
    部分有裁判上一罪關係，如前所述，原判決未及併予審理，容有未洽。被告上訴
    ，以量刑過重，指摘原判決不當，雖無理由，惟原判決既有上開可議，自應由本
    院將原判決撤銷改判。爰審酌被告前經觀察勒戒不起訴處分後仍再犯本件施用毒
    品犯行，顯已有成癮性，惟念其吸用毒品乃自戕行為，犯後坦承犯行等一切情狀
    ，爰量處如主文第二項所示之刑。扣案之第第二級毒品安非他命（含袋重零點九
    公克），應併依毒品危害防制條例第十八條第一項規定宣告沒收併銷燬。至併案
    扣押之海洛因一小包，應退回檢察官依法處理。
四、被告經合法傳喚無正當理由於審判期日不到庭，依法不待其陳述逕行判決。
據上論結，應依刑事訴訟法第三百六十九條第一項前段、第三百七十一條、第三百六
十四條、第二百九十九條第一項前段，毒品危害防制條例第十條第二項、第十八條第
一項，刑法第十一條前段、第五十六條、第四十七條，判決如主文。
本案經檢察官林炎昇執行職務。
中    華    民    國     八十九     年       四      月     二十一   日
                              臺灣高等法院高雄分院刑事第八庭
                                  審判長法官  郭雅美
                                        法官  張盛喜
                                        法官  莊飛宗
右正本證明與原本無異。
不得上訴。
                                      書記官  張宗芳
中    華    民    國     八十九     年       四       月    二十五    日
附錄：本判決論罪科刑法條：
毒品危害防制條例第十條第二項
施用第二級毒品者，處三年以下有期徒刑。
                                                                  Ｊ


司法院資訊處製作；財團法人民間司法改革基金會備份。
